【裁判字號】    97,抗,267
【裁判日期】    970721
【裁判案由】    本票裁定
【裁判全文】
臺灣臺北地方法院民事裁定               97年度抗字第267號
抗  告  人  乙○○
相  對  人  榮電股份有限公司
法定代理人  甲○○
上列抗告人因與相對人間聲請本票准許強制執行事件，抗告人對
於中華民國97年1月8日本院所為之96年度票字第80971 號民事裁
定提起抗告，本院裁定如下：
    主  文
抗告駁回。
抗告程序費用新台幣壹仟元由抗告人負擔。
    理  由
一、按執票人向本票發票人行使追索權時，得聲請法院裁定後強
    制執行，票據法第123條定有明文；次按本票執票人，依票
    據法第123條規定，聲請法院裁定許可對發票人之強制執行
    ，係屬非訟事件，此項聲請之裁定，及抗告法院之裁定，僅
    依非訟事件程序，就本票形式上之要件是否具備予以審查為
    已足，並無確定實體上法律關係存否之效力，如發票人就票
    據債務之存否有爭執時，應由發票人提起確認之訴，以資解
    決（最高法院57台抗字第76號、56年台抗字第714號判例意
    旨參照）。
二、本件相對人主張：其執有抗告人乙○○為共同發票人，於民
    國92年12月19日共同簽發之本票一紙，內載金額新台幣（下
    同）6,159,000元，付款地榮電股份有限公司事務所，利息
    按日息萬分之五計算，到期日94年8月25日，並免除作成拒
    絕證書，詎於到期後提示不獲付款，依票據法第123條聲請
    裁定許可強制執行等情，已據提出本票一紙為證，原裁定予
    以准許，即無不合。
三、本件抗告意旨略以：成源公司股東組織計4位，同時各股東
    之私人印章均交公司會計人員保管使用，本件系爭本票何時
    簽發、簽發原因事實、金額為何如此龐大，抗告人全不知情
    ，且抗告人之不動產亦受成源公司連累遭法院拍賣，故求予
    廢棄原裁定云云。惟查，抗告人乙○○所稱系爭本票非其所
    簽發等情，縱或屬實，係實體法上之爭執，非本件非訟程序
    所得審究，如發票人就票據債務之存否有爭執時，應由發票
    人提起確認之訴，以資解決。抗告人非就系爭本票形式上有
    何爭執，本院仍應裁定准許強制執行。從而，抗告意旨指摘
    原裁定不當，求予廢棄，為無理由，應予駁回。
四、據上論結，本件抗告為無理由，依非訟事件法第46條、第21
    條第2項、第24條第1項，民事訴訟法第495條之1第1項、第
    449 條第1項、第78條，裁定如主文。
中    華    民    國    97    年    7     月    21    日
                  民事第二庭  審判長法  官  黃蓓蓓
                                    法  官  蔡政哲
                                    法  官  吳淑惠
以上正本係照原本作成。
如不服本裁定，僅得於收受本裁定正本送達後10日內，以適用法
規顯有錯誤為理由，向本院提出再抗告狀，（須附繕本一份及繳
納再抗告裁判費新台幣1,000 元），經本院許可後始可再抗告。
中    華    民    國    97    年    7     月    22    日
                                    書記官  蔡凱如


司法院資訊處製作；財團法人民間司法改革基金會備份。
